臺灣臺中地方法院刑事判決　　　　　　 100年度易字第2033號
公　訴　人　臺灣臺中地方法院檢察署檢察官
被　　　告　陳名楷
上列被告因詐欺案件，經檢察官提起公訴（100年度偵字第10501
號），經本院合議庭裁定改依簡式審判程序審理，判決如下：
    主  文
陳名楷各犯如附表一、二所示之罪，各處如附表一、二「主文欄
」所示之刑。應執行有期徒刑拾月，如易科罰金，以新臺幣壹仟
元折算壹日。
    犯罪事實及理由
一、犯罪事實：陳名楷前於民國98年間，因犯詐欺罪，經本院以
    98年度中簡字第2358號判決判處有期徒刑3月確定，於98 年
    11月30日易科罰金執行完畢。詎仍不知悔改，於99年1月5日
    見自由時報小廣告應徵工作，其明知真實姓名、年籍不詳，
    自稱「陳經理」、「郭經理」之成年男子其等所屬之詐騙集
    團成員，係專門以應徵工作之方式詐騙被害人提供金融帳戶
    資料之詐騙集團，竟貪圖每收取一個金融帳戶可得新臺幣（
    下同）1000元之報酬，而與自稱「陳經理」、「郭經理」等
    詐騙集團成員，共同基於意圖為自己不法所有之犯意聯絡，
    先由不詳詐欺集團成員在自由時報刊登徵聘司機、宅配人員
    之廣告，向應徵者誆稱：需先繳交所申設金融機構帳戶之存
    摺、金融卡及密碼供客戶匯款或公司審核為由，致楊禾田、
    江豐丞依上開報紙廣告聯絡求職後，各陷於錯誤，分別於附
    表一編號1至2所示之時間、地點，以如附表一編號1至2所示
    之方法，交付履歷表、如附表一編號1至2所示之金融帳戶資
    料予陳名楷後，陳名楷再以電話與自稱「陳經理」、「郭經
    理」等詐欺集團成員聯繫，自稱「陳經理」、「郭經理」等
    人將得手之金融卡密碼告訴陳名楷後，由陳名楷先至自動櫃
    員機測試該金融卡是否得供存、匯款使用，再將可使用之金
    融帳戶資料持往臺中市○○○路與黎明路口之空軍1號客運
    站，寄往空軍1號桃園中壢站，再由詐欺集團成員將每份金
    融帳戶資料1000元之酬勞，以前揭空軍1號寄送方式交付陳
    名楷。該詐欺集團成員收到金融帳戶資料後，以之做為詐欺
    匯款帳戶之用，嗣有如附表二編號1至3所示之林美珍等人，
    於附表二編號1至3所示之時間，遭該詐欺集團以如附表二編
    號1至3所示之方式詐欺，致林美珍等人各陷於錯誤，遂依該
    詐欺集團成員之指示，將如附表所示之金額匯入楊禾田、江
    豐丞遭詐取之前揭帳戶內，並旋遭該詐欺集團成員提領。
二、證據名稱：
(一)、被告陳名楷於警詢、偵查及本院審理時之自白。
(二)、證人及被害人楊禾田於警詢中之證述（見高雄市政府警察局
    刑警大隊高市警刑大偵3字第09900號刑案偵查卷第187至189
    頁、臺灣臺中地方法院檢察署100年度偵字第10501號偵查卷
    第41至43頁）、江豐丞於警詢中之證述（見高雄市政府警察
    局刑警大隊高市警刑大偵3字第09900號刑案偵查卷第223至
    226頁）、林美珍、陳豐淋、李玉玲於警詢中之證述（見高
    雄市政府警察局刑警大隊高市警刑大偵3字第09900號刑案偵
    查卷第196至201頁、第231至232頁）。
(三)、渣打國際商業銀行股份有限公司北屯分行99年5月5日渣打商
    銀北屯字第09900101號函暨被害人楊禾田開戶基本資料、98
    年12月13日起至99年2月13日止之交易明細資料（見高雄市
    政府警察局刑警大隊高市警刑大偵3字第09900號刑案偵查卷
    第218至220頁）、華南商業銀行臺中港路分行99年2月2日（
    99）華中港字第00072號、99年2月11日（99）華中港字第00
    089號函暨附具之被害人江豐丞開戶基本資料、資金往來資
    料明細表（見臺灣臺中地方法院檢察署100年度偵字第10501
    號偵查卷第92至100頁）、被害人林美珍所提出之渣打銀行
    自動櫃員機交易明細表影本2紙（見高雄市政府警察局刑警
    大隊高市警刑大偵3字第09900號刑案偵查卷第213頁）、被
    害人陳豐淋所提出之渣打銀行自動櫃員機交易明細表影本2
    紙（見高雄市政府警察局刑警大隊高市警刑大偵3字第09900
    號偵查卷第203頁）、被害人李玉玲所提出華南銀行自動櫃
    員機交易明細單影本（見高雄市政府警察局刑警大隊高市警
    刑大偵3字第09900號刑案偵查卷第230頁）、臺灣臺中地方
    法院檢察署99年度偵字第12193號不起訴處分書（見臺灣高
    雄地方法院檢察署99年度偵字第28589號偵查卷第108背面頁
    至109背面頁）、臺灣臺中地方法院檢察署99年度偵緝字第
    2037、2128、2355號不起訴處分書（附於本院審理卷）在卷
    可參。
三、論罪科刑部分：
(一)、核被告陳名楷所為，均係犯刑法第339條第1項之詐欺取財罪
    。
(二)、按共同正犯之成立，祇須具有犯意之聯絡，行為之分擔，既
    不問犯罪動機起於何人，亦不必每一階段犯行，均經參與。
    共同實行犯罪行為之人，在合同意思範圍內，各自分擔犯罪
    行為之一部，相互利用他人之行為，以達其犯罪之目的者，
    即應對於全部所發生之結果，共同負責；而共同實施犯罪行
    為之人，在合同意思範圍以內，各自分擔犯罪行為之一部，
    相互利用他人之行為，以達其犯罪之目的者，即應對於全部
    所發生之結果，共同負責。又共同正犯之意思聯絡，原不以
    數人間直接發生者為限，即有間接之聯絡者，亦包括在內（
    參照最高法院28年度上字第3110號判例、94年度臺上字第52
    66號、96年臺上字第4519號等判決意旨）。又刑法上所謂共
    同實施，並不以參與全部犯罪行為為必要，其分擔實施一部
    分行為者，仍屬共同正犯（最高法院46年度臺上字第1304號
    判例可資參照）。被告陳名楷受詐欺集團中真實姓名不詳、
    自稱「陳經理」、「郭經理」等人指示，向被害人楊禾田、
    江豐丞二人取得金融帳戶資料，並將該資料依指示寄予詐騙
    集團使用，致後續詐騙集團於實行詐騙行為時，有上開金融
    帳戶供其等利用，而有被害人林美珍等人因而受有財產上之
    損害，則實已與詐騙集團有犯意聯絡及行為分擔（負責取得
    詐騙所用帳戶及寄送之），確屬共同正犯。
(三)、被告陳名楷前於98年間，因犯詐欺罪，經本院以98年度中簡
    字第2358號判決判處有期徒刑3月確定，於98年11月30日易
    科罰金執行完畢，有臺灣臺中地方法院檢察署刑案資料查註
    紀錄表及臺灣高等法院被告前案紀錄表各乙份在卷足憑，被
    告受有期徒刑之執行完畢後，5年以內故意再犯本件有期徒
    刑以上之5罪，為累犯，應依刑法第47條第1項之規定加重其
    刑。
(四)、被告陳名楷所為如附表一、二所示之各次詐欺取財等犯行，
    犯意各別，行為互殊，應予分論併罰。
(五)、爰審酌被告陳名楷正值青壯，本應循正途獲取穩定之經濟收
    入，然不思以正當途徑謀生，而貪圖小利，為詐騙集團收取
    、寄送金融帳戶，造成被害人等之損害，實不足取，惟其犯
    後坦承犯行、態度良好，兼衡其於本案犯罪之角色分工及加
    入詐欺集團時間非長，以及其生活狀況、智識程度等一切情
    狀，各量處如附表一、二主文欄主文所示之刑，並定其應執
    行之刑，併諭知易科罰金之折算標準，以示懲儆。
據上論斷，應依刑事訴訟法第273條之1第1項、第299條第1項前
段，刑法第28條、第339條第1項、第47條第1項、第41條第1項前
段、第51條第5款，刑法施行法第1條之1第1項、第2項前段，判
決如主文。
中    華    民    國   100    年    8     月    26    日
                        臺灣臺中地方法院刑事第十三庭
                            法  官  劉麗瑛
以上正本證明與原本無異。
如不服本判決應於收受判決後10日內向本院提出上訴書狀，並應
敘述具體理由；其未敘述上訴理由者，應於上訴期間屆滿後20日
內向本院補提理由書（均須按他造當事人之人數附繕本）「切勿
逕送上級法院」。
                            書記官  王玟
中    華    民    國   100    年    8     月    26    日
附錄本案論罪科刑法條全文：
刑法第339條第1項
意圖為自己或第三人不法之所有，以詐術使人將本人或第三人之
物交付者，處5年以下有期徒刑、拘役或科或併科1000元以下罰
金。
【附表一】
 ┌──┬─────┬─────┬───────────────────┬─────────┐
 │編號│時間、地點│被詐取之對│       取 得 帳 戶 之 方 式           │    主      文    │
 │    │          │象及其帳戶│                                      │                  │
 ├──┼─────┼─────┼───────────────────┼─────────┤
 │ 1  │民國99年1 │楊禾田之渣│陳名楷所屬之詐欺集團成員在自由時報刊登│陳名楷共同意圖為自│
 │    │月13日11時│打銀行北屯│廣告徵聘司機，嗣楊禾田依該廣告打電話應│己不法之所有，以詐│
 │    │許，在臺中│分行087210│徵司機，該集團成員自稱「陳經理」，向楊│術使人將本人之物交│
 │    │市西屯區河│00000000號│禾田誆稱需提供1個帳戶以方便客戶匯款， │付，累犯，處有期徒│
 │    │南路與青海│存款帳戶  │致楊禾田陷於錯誤，依對方之指示，在左列│刑參月，如易科罰金│
 │    │路口之「麥│          │時間、地點，交付其申設之左列存款帳戶存│，以新臺幣壹仟元折│
 │    │當勞速食店│          │摺影本、金融卡予自稱「陳經理」助理之陳│算壹日。          │
 │    │」前      │          │名楷收取後，並由「陳經理」告知陳名楷密│                  │
 │    │          │          │碼，由陳名楷測試該金融卡堪用後，寄送至│                  │
 │    │          │          │空軍1號客運桃園中壢站。               │                  │
 ├──┼─────┼─────┼───────────────────┼─────────┤
 │ 2  │99年1月18 │江豐丞之華│陳名楷所屬之詐欺集團成員在自由時報刊登│陳名楷共同意圖為自│
 │    │日16時許，│南銀行臺中│廣告徵聘宅配人員，嗣江豐丞依該廣告打電│己不法之所有，以詐│
 │    │在臺中市○○○路分行42│話應徵宅配人員，該集團成員自稱「郭經理│術使人將本人之物交│
 │    │屯區○○路│0000000000│」，向江豐丞誆稱需提供1個帳戶以方便公 │付，累犯，處有期徒│
 │    │與青海路口│號存款帳戶│司審核，致江豐丞陷於錯誤，依對方之指示│刑參月，如易科罰金│
 │    │之「麥當勞│          │，在左列時間、地點，交付其申設之左列存│，以新臺幣壹仟元折│
 │    │速食店」前│          │款帳戶存摺影本、金融卡予自稱「郭經理」│算壹日。          │
 │    │          │          │助理之陳名楷收取後，並由「郭經理」告知│                  │
 │    │          │          │陳名楷密碼，由陳名楷測試該金融卡堪用後│                  │
 │    │          │          │，寄送至空軍1號客運桃園中壢站。       │                  │
 └──┴─────┴─────┴───────────────────┴─────────┘
【附表二】
 ┌──┬───┬─────┬───────────────────┬─────────┐
 │編號│被害人│詐欺時間（│        詐    欺    方    式          │    主      文    │
 │    │      │匯款時間）│                                      │                  │
 ├──┼───┼─────┼───────────────────┼─────────┤
 │ 1  │林美珍│99年1月14 │陳名楷所屬之詐欺集團成員撥打電話給林美│陳名楷共同意圖為自│
 │    │      │日14時10分│珍，佯稱其在網路上購買衣服時，入帳誤植│己不法之所有，以詐│
 │    │      │許        │為分期付款，需持提款卡至自動櫃員機操作│術使人將本人之物交│
 │    │      ├─────┤以取消云云，致林美珍陷於錯誤，遂依指示│付，累犯，處有期徒│
 │    │      │99年1月14 │操作自動櫃員機，於左列時間分別將10萬元│刑肆月，如易科罰金│
 │    │      │日14時12分│、4萬元存入楊禾田前開渣打銀行北屯分行 │，以新臺幣壹仟元折│
 │    │      │許        │存款帳戶內。                          │算壹日。          │
 ├──┼───┼─────┼───────────────────┼─────────┤
 │ 2  │陳豐淋│99年1月14 │陳名楷所屬之詐欺集團成員在網路上刊登不│陳名楷共同意圖為自│
 │    │      │日21時16分│實之援交訊息，致陳豐淋陷於錯誤，遂依指│己不法之所有，以詐│
 │    │      │許        │示操作自動櫃員機，於左列時間分別將5000│術使人將本人之物交│
 │    │      ├─────┤元、5萬5000元存入楊禾田前開渣打銀行北 │付，累犯，處有期徒│
 │    │      │99年1月14 │屯分行存款帳戶內。                    │刑參月，如易科罰金│
 │    │      │日21時26分│                                      │，以新臺幣壹仟元折│
 │    │      │許        │                                      │算壹日。          │
 ├──┼───┼─────┼───────────────────┼─────────┤
 │ 3  │李玉玲│99年1月21 │陳名楷所屬之詐欺集團成員撥打電話給李玉│陳名楷共同意圖為自│
 │    │      │日18時21分│玲，佯稱其在網路上購物時，付款誤設為分│己不法之所有，以詐│
 │    │      │許        │期付款，需持提款卡至自動櫃員機操作以取│術使人將本人之物交│
 │    │      │          │消云云，致李玉玲陷於錯誤，遂依指示操作│付，累犯，處有期徒│
 │    │      │          │自動櫃員機，於左列時間將9萬8000元存入 │刑參月，如易科罰金│
 │    │      │          │江豐丞前開華南銀行臺中港路分行存款帳戶│，以新臺幣壹仟元折│
 │    │      │          │內。                                  │算壹日。          │
 └──┴───┴─────┴───────────────────┴─────────┘